臺灣桃園地方法院民事簡易判決　　　　110年度壢簡字第945號
原　　　告　吳定豐　　通訊地址：桃園市龜山郵局第87號信箱
被　　　告　陳晉卿　


上列當事人間請求確認租賃關係存在事件，本院不經言詞辯論，
判決如下：
    主    文
原告之訴駁回。
訴訟費用由原告負擔。
    事實及理由
一、原告主張：原告前於民國109 年8 月1 日透過友人介紹與被
    告簽定租賃契約（下稱系爭租賃契約），約定被告將坐落桃
    園市○○區○○段000 地號全部出租予原告，租期自109 年
    8 月1 日起至114 年7 月31日止，承租目的主經營豆渣事業
    等延伸項目，詎被告卻於110 年7 月21日寄發存證信函，以
    原告違反租約用途為由，要求解除系爭租賃契約，然原告非
    但未違反租約目的，更已耗費龐大金錢、勞累進行土地測量
    、整治，爰依法提起本件訴訟等語。並聲明：確認兩造間就
    龍潭區福源段600 地號土地之租賃關係存在。
二、按原告之訴，有下列各款情形之一者，法院得不經言詞辯論
    ，逕以判決駁回之。但其情形可以補正者，審判長應定期間
    先命補正：當事人不適格或欠缺權利保護必要。依其所訴之
    事實，在法律上顯無理由，民事訴訟法第249 條第2 項定有
    明文。又所謂原告之訴，依其所訴之事實，在法律上顯無理
    由者，係指依原告於訴狀內記載之事實觀之，在法律上顯然
    不能獲得勝訴之判決者而言（最高法院62年台上字第845 號
    判例參照）。再當事人提起民事訴訟，其當事人適格有欠缺
    者，法院毋庸命其補正（司法院院字第2351號解釋參照）。
三、本件原告主張上情，固提出土城平和郵局第119 號存證信函
    、系爭租賃契約、現場照片、桃園成功路郵局第807 號存證
    信函、兩造間通訊軟體LINE訊息紀錄等件為證。然依被告寄
    發之土城平和郵局第119 號存證信函所示，其是代理訴外人
    陳志輝與原告簽立系爭租賃契約，復參系爭租賃契約中所載
    出租人為「陳晉卿代陳志輝」等文字，是系爭租賃契約出租
    人應為陳志輝，被告非系爭租賃契約之當事人，原告逕以陳
    晉卿為被告請求確認系爭租賃關係存在，屬當事人不適格，
    且無從命原告補正，於法律上顯無理由，爰不經言詞辯論，
    逕以判決駁回之。
四、據上論結，本件原告之訴顯無理由，依民事訴訟法第249 條
    第2 項、第78條，判決如主文。
中    華    民    國  110     年    10    月    25    日
                  中壢簡易庭      法  官  張得莉
以上為正本係照原本作成。
如不服本判決，應於送達後20日內，向本院提出上訴狀並表明上
訴理由，如於本判決宣示後送達前提起上訴者，應於判決送達後
20日內補提上訴理由書（須附繕本）。
如委任律師提起上訴者，應一併繳納上訴審裁判費。
中    華    民    國  110     年    10    月    25    日
                                  書記官  鄭涵勻